臺灣士林地方法院交通事件裁定　　　　100年度交聲字第968號
原處分機關　臺北市交通事件裁決所
異　議　人
即受處分人　王聖芬
上列異議人即受處分人因違反道路交通管理處罰條例案件，對於
臺北市交通事件裁決所於民國100 年9 月26日所為之處分（原處
分案號：北市裁罰字第裁22-AB0000000號）聲明異議，本院裁定
如下：
    主  文
異議駁回。
    理  由
一、原處分意旨略以：異議人即受處分人王聖芬所有車牌號碼66
    90-YA 號自用一般小客車，於民國100 年7 月15日22時12分
    許，行經臺北市○○○路與三民路口，經臺北市政府警察局
    松山分局（下稱松山分局）逕行舉發「駕車行經有燈光號誌
    管制之交岔路口闖紅燈」之違規，爰依道路交通管理處罰條
    例第53條第1 項之規定，處罰鍰新臺幣（下同）2,700 元，
    並依同條例第63條第1 項第3 款（裁決書漏引第3 款）之規
    定，記違規點數3 點等語。
二、異議意旨略以：(一)依第1 張採證照片所示，異議人車輛於紅
    燈亮起時（紅燈亮起後之起始讀秒數為51秒），車後保險桿
    已在停止線上，顯見異議人車輛並非於紅燈後始穿越紅燈停
    止線。又依照片所示，並無顯示當時車速為21公里，故松山
    分局復函所指異議人車輛在紅燈後以時速21公里穿越停止線
    ，顯與事實不符。(二)依第2 張採證照片所示，異議人車輛於
    第2.6 秒時，車速係處於時速21公里（即照片中之V ＝26）
    。實情為當時黃燈期間，異議人車輛早已穿越紅燈停止線，
    並以近乎停止狀態等待前車左轉後依序左轉（此由第1 張採
    證照片中異議人車輛已亮起煞車燈及左轉燈可證）。故照片
    中所顯示狀況係前車已左轉駛離後，異議人車輛為免妨礙其
    他車輛通過而儘速駛離，其駛離之車速為時速21公里；且依
    常理判斷，闖越紅燈之車輛應以較平常為快之速度通過路口
    ，俾先於其他車道之車輛會車前，爭先通過，其通過之速度
    應較正常市區道路行駛速度（通常為50公里以上）為快，何
    以僅以21公里之慢速通過，顯見松山分局前揭復函所稱異議
    人車輛於紅燈亮起後仍以時速21公里駛越紅燈停止線不合常
    理，也非實情。(三)異議人車輛並非於紅燈亮起後始穿越停止
    線，而係於綠燈轉換黃燈期間已駛越紅燈停止線，進入待轉
    狀態，等待左轉進入三民路，僅因前車因故延誤左轉時機，
    使異議人車輛後保險桿仍停留在停止線上，致感應器誤拍為
    闖紅燈之行為。(四)松山分局復函引用道路交通安全規則第10
    2 條第1 項第13款規定，汽車行駛至有號誌之交岔路口，遇
    有前行或轉彎之車道交通壅塞時，應在路口停止線前暫停，
    不得進入駛入交岔路口，致號誌轉換後，仍未通過妨礙其他
    車輛通行，其構成要件應以交通車道壅塞為前提。本案發生
    時間為假日（星期六）晚上10時後，且該路段並非臺北市○
    ○○○路段，並無交通壅塞之情事；而事發當時前方僅有1
    輛前車待轉，異議人車輛跟隨其後，依常理判斷，應得於紅
    燈前完成轉彎動作，僅因前車發生不可預期因素而延誤轉彎
    時機，與前開規定之交通壅塞係屬二事，且異議人車輛已於
    前車左轉後迅速駛離，並未妨礙其他車輛通行，松山分局引
    用裁罰之法令顯然失當云云。
三、按道路交通標誌標線號誌設置規則第206 條第5 款第1 目規
    定：車輛面對圓形紅燈之行車管制號誌，表示禁止通行，不
    得超越停止線或進入路口；次按汽車駕駛人，行經有燈光號
    誌管制之交岔路口闖紅燈者，處1,800 元以上5,400 元以下
    罰鍰，並記違規點數3 點；道路交通管理處罰條例第53條第
    1 項、第63條第1 項第3 款分別定有明文。又按汽車駕駛人
    闖紅燈、經以科學儀器取得證據資料證明其行為違規之情形
    ，當場不能或不宜攔截製單舉發者，得記明車輛牌照號碼、
    車型等可資辨明之資料，以汽車所有人為被通知人製單逕行
    舉發，此見同條例第7 條之2 第1 項第1 款、第7 款、第4
    項規定甚明。
四、經查：
（一）異議人所有車牌號碼6690-YA 號自用一般小客車，於100
      年7 月15日22時12分許，行經臺北市○○○路與三民路口
      ，有「駕車行經有燈光號誌管制之交岔路口闖紅燈」之違
      規，此有松山分局100 年9 月7 日北市警松分交字第1003
      1676400 號函文及原採證照片2 幀附卷可憑（見本院卷第
      10～12頁）。依前開採證照片所示，異議人車輛係於上開
      路口之燈號轉換為紅燈後駛越停止線，經感應式線圈感應
      啟動電腦照相機拍攝採證，並分別於紅燈亮起後1.1 秒、
      2.6 秒各拍攝1 張照片；當時已經過黃燈4 秒之緩衝時間
      ，異議人車輛仍於紅燈亮起後1.1 秒駛越停止線通過路口
      ，於第1 張採證照片中，明顯可見其前車身已通過停止線
      ，後車輪仍在停止線上；而上開照相設備緊接於燈號轉變
      為紅燈後2.6 秒時，拍攝第2 張採證相片，此時異議人車
      輛已行駛通過路口並左轉三民路，車速為時速21公里；異
      議人車輛闖紅燈左轉之違規事證明確，堪以認定；異議人
      辯稱其車輛並非於紅燈後始穿越紅燈停止線、且依照片所
      示，並未顯示其當時行車時速為21公里云云，並非可採。
（二）至異議人雖另辯稱：其於綠燈轉換黃燈期間已駛越紅燈停
      止線，進入待轉狀態，等待左轉進入三民路，且事發當時
      前方僅有1 輛前車待轉，並無交通壅塞之情形，異議人車
      輛跟隨其後，本得於紅燈前完成轉彎動作，僅因前車發生
      不可預期因素而延誤轉彎時機，使異議人車輛後保險桿仍
      停留在停止線上，致感應器誤拍為闖紅燈之行為云云，然
      查：異議人前揭所陳，並未提出任何證據方法加以佐證，
      且依卷附採證照片所示，亦未見異議人車輛前方有1 輛車
      先行左轉；而依前揭第1 張採證照片，可見異議人車輛於
      紅燈亮起後1.1 秒，其後車輪仍在紅燈停止線上，並未完
      全通過，足知其並非於綠燈轉換為黃燈期間即已通過紅燈
      停止線，而係於紅燈亮起後始穿越停止線並準備左轉，是
      縱如異議人所稱係因有前方車輛左轉致其延誤左轉時機，
      異議人仍應於紅燈亮起後，停止進入路口，等待下一個可
      通行時段，而非逕行闖越停止線並左轉駛離該交岔路口。
      再者，依前揭道路交通標誌標線號誌設置規則第206 條第
      5 款第1 目規定，車輛面對圓形紅燈之行車管制號誌，表
      示禁止通行，除不得超越停止線外，亦不得進入路口；然
      依上開採證照片所示，異議人車輛當時通過停止線後，繼
      而左轉三民路，此節亦為異議人所自承無訛，足見其車輛
      在紅燈亮起後，除超越紅燈停止線外，尚進入交岔路口並
      左轉駛入三民路，亦為違規闖越紅燈之行為；是異議人前
      開所辯，均非足採。
五、綜上所述，異議人確有於前揭時間、地點行經有燈光號誌管
    制之交岔路口闖越紅燈之違規行為，從而原處分機關依道路
    交通管理處罰條例第53條第1 項、第63條第1 項第3 款之規
    定，裁處2,700 元之罰鍰，並記違規點數3 點，核無不當，
    本件異議為無理由，應予駁回。
六、據上論斷，依道路交通事件處理辦法第18條，裁定如主文。
中    華    民    國    100   年    10    月    28    日
                  交通法庭法  官  邱光吾
以上正本證明與原本無異。
如不服本裁定應於送達後5 日內向本院提出抗告狀。
                          書記官  劉致芬
中    華    民    國   100    年    10    月    31    日